# 合并处理

提问人：5566234 时间：2020-03-26 13:15:35
请教版主：我司与政府平台公司成立一PPP项目子公司,我方90%，政府10%，政府出资部分在特许权期限内不返还不承担经营风险，也不参与分红，对政府放出资，项目子公司放入实收资本，合并财务报表是不是应该将此项调入其他非流动负债？然后每期的净利润也不计算政府的少数股东损益部分，净利润100%归社会资本？

回答人：chenyiwei
可以这样理解。或者在合并报表中将政府对项目公司的出资作为该PPP项目对价的一部分（金融资产的收回，或者冲减无形资产）。

提问人：阿萨姆奶茶 时间：2020-05-13 16:42:00
求助陈版，本公司的不同子公司对本公司的母公司有同一性质的往来款，可以在本公司合并层面抵消吗？若不可以的话，就导致本公司披露合并附注时，其他应收款和其他应付款均有本公司的母公司，这样是否又是属于双面挂账呢

回答人：chenyiwei
合并报表层面，因为合并范围内不同企业对同一交易对方的往来款通常是分别结算的，因此除非已经签订多方抵账协议，否则应分别列示对同一对手方的应收和应付款项，不得相抵后按净额列示。